臺灣新北地方法院板橋簡易庭小額民事判決
110年度板小字第4463號
原      告  日盛國際商業銀行股份有限公司

法定代理人  郭倍廷  
訴訟代理人  廖士賢（兼送達代收人）

被      告  羅御綸(即陳月枝之繼承人)

上列當事人間請求給付信用卡帳款事件，於中華民國111年2月10
日言詞辯論終結，本院判決如下：
    主  文
被告應於繼承訴外人陳月枝之遺產範圍內給付原告新臺幣柒萬肆
仟壹佰貳拾玖元，及其中新臺幣陸萬玖仟陸佰肆拾伍元自民國一
一○年十一月十日起至清償日止，依週年利率百分之十四點九九
計算之利息。
訴訟費用新臺幣壹仟元由被告於繼承訴外人陳月枝之遺產範圍內
負擔。
本判決得假執行。
    事實及理由
一、原告主張：訴外人陳月枝前於民國92年9月30日向原告申請
    信用卡使用，依信用卡使用契約之約定，被告得持該信用卡
    在特約商店刷卡消費，但應於當月25日前向原告清償，清償
    方法得繳交每月帳單上之最低應繳金額以上或全額償還所消
    費之帳款，但其未清償款項部分，自入帳日起按年息14.99％
    計算之循環利息，及按約定條款所在自逾期日起至清償日止
    收取違約金。查訴外人陳月枝於110年6月起即未依約定正常
    繳款，至110年11月9日止結帳共計新臺幣（下同）74,129元
    （其中本金69,645元）未予清償，而訴外人陳月枝於110年8
    月8日已往生，被告為訴外人之繼承人，經司法院家事公告
    查無訴外人之繼承人聲請限定或拋棄繼承，故被告基於繼承
    人地位，自應於繼承訴外人陳月枝之遺產範圍內，負擔訴外
    人生前所生之債務。為此，爰依信用卡契約及繼承之法律關
    係，請求被告於繼承訴外人陳月枝之遺產範圍內清償債務等
    語。並聲明：如主文第1項所示。
二、被告則以：對於被繼承人陳月枝曾經向原告申請辦理信用卡
    不爭執，被告沒有辦理拋棄繼承，但有向法院陳報遺產清冊
    ，據被告所知，只需在繼承遺產範圍內負擔清償責任等語，
    資為抗辯。並聲明：原告之訴駁回。
三、法院之判斷：
  ㈠原告主張之事實，業據提出信用卡申請書、帳務資料、信用
    卡約定條款、家事公告查詢結果畫面、繼承系統表、繼承人
    戶籍謄本等件為證，被告就被繼承人陳月枝曾經向原告申請
    辦理信用卡，且被告沒有辦理拋棄繼承等情均不爭執，但辯
    稱有向法院陳報遺產清冊等語。
  ㈡按遺產繼承人，除配偶外，依左列順序定之：一、直系血親
    卑親屬，二、父母，三、兄弟姐妹，四、祖父母；繼承人自
    繼承開始時，除本法另有規定外，繼承被繼承人財產上之一
    切權利、義務；繼承人對於被繼承人之債務，以因繼承所得
    遺產為限，負清償責任，民法第1138條、第1148條第1項、
    第2項定有明文。查，被繼承人陳月枝向原告申請信用卡使
    用，截至110年11月9日止仍有前開債務未清償，而陳月枝已
    於110年8月8日死亡，被告為陳月枝之繼承人，並未於法定
    期限內辦理拋棄繼承等情，均為兩造所不爭執，揆諸上開法
    條規定，被告既為被繼承人陳月枝之繼承人，自應於繼承遺
    產範圍內負清償責任。從而，原告請求被告給付如主文第1
    項所示，即有理由。
四、綜上所述，原告依信用卡契約及繼承之法律關係提起本訴訟
    ，請求被告應於繼承訴外人陳月枝之遺產範圍內給付原告74
    ,129元，及其中69,645元自110年11月10日起至清償日止，
    依週年利率百分之14.99計算之利息，為有理由，應予准許
    。
五、本件事證已臻明確，兩造其餘之攻擊防禦方法及所提證據，
    於判決結果不生影響，爰不一一論列，併此敘明。
六、本件係適用小額訴訟程序所為被告敗訴之判決，依民事訴訟
    法第436條之20，應依職權宣告假執行。
七、本件係小額訴訟事件，依民事訴訟法第436條之19第1項規定
    ，確定本件訴訟費用額為第一審裁判費1,000元，由被告於
    繼承訴外人陳月枝之遺產範圍內負擔。
中　　華　　民　　國　　111 　年　　3 　　月　　3 　　日
                  臺灣新北地方法院板橋簡易庭
                        法  官  陳怡親
以上正本係照原本作成。
如不服本判決，應於送達後20日內，向本院提出上訴狀，並表明
上訴理由（上訴理由應表明一、原判決所違背之法令及具體內容
。二、依訴訟資料可認為原判決有違背法令之具體事實。），如
於本判決宣示後送達前提起上訴者，應於判決送達後20日內補提
上訴理由書（須附繕本），如未於上訴後20日內補提合法上訴理
由書，法院得逕以裁定駁回上訴。
中　　華　　民　　國　　111 　年　　3 　　月　　3 　　日
                        書記官  劉芷寧